# 资不抵债子公司股权处置

提问人：willowchen 时间：2021-07-19 14:33:08
关于资不抵债子公司如果股权处置了以后，从合并角度该子公司不再合并，则是历年的净资产还是历年的未分配利润转回？
例：长投成本 300 万，投资比例75%，未分配利润-600万，处置子公司，会形成投资亏损-300万（投资成本到 0 ），同时历年亏损转回600*0.75=450万，形成最终投资收益 150 万？对么

回答人：chenyiwei
在最简单的情形下（该子公司自设立开始就是本企业的子公司，股权比例和投资成本一直未变，除了净利润以外无其他导致该子公司净资产变动的因素；转让股权后对该子公司不再承担任何责任），则在处置该子公司并丧失控制权时，是将该子公司于处置日的账面净资产（负数）中应归属于本企业（母公司）的份额转回到投资收益。
例如，主帖例子：长投成本 300 万，投资比例75%，未分配利润-600万，则表明该子公司的实收资本是 400 万，处置日净资产是-200万。相应地转回列入投资收益的金额是超额亏损中归属本企业的份额， 150 万。

提问人：pzkhuo 时间：2021-07-21 21:06:00
陈版主，就着这个问题，若存在如下两种情况：
1>该子公司因为资不抵债，即将注销，后续也没有任何业务了，若母公司尚有应收子公司资金拆借款 100 万，这个 100 万基本可以确定无法收回了，那么，在合并报表和单体报表层面是否均应确认相关的坏账损失及其递延所得税资产（假设母公司有足够的盈利）？
2>在前一个资产负债表日，即已基本确认资不抵债，后续没有任何业务，计划注销了，单体与合并层面是否应确认相关的递延所得税资产（就子公司长期股权投资减值损失部分）？

回答人：chenyiwei
1 、是； 2 、需要确认。